nl: Keyboardpedaal connector type: 3,5 mm (1/8 inch) TRS; 3,5 mm (1/8 inch) TS; 5-pins DIN; 6,35 mm (1/4 inch) TRS; 6,35 mm (1/4 inch) TS; Blanke draad / kroonsteen; RJ45 (eigen); USB; Draadloze ontvanger (eigen); Anders
th: ประเภทขั้วต่อแป้นเหยียบคีย์บอร์ด: TRS 3.5 มม. (1/8 นิ้ว); TS 3.5 มม. (1/8 นิ้ว); DIN 5 พิน; TRS 6.35 มม. (1/4 นิ้ว); TS 6.35 มม. (1/4 นิ้ว); สายเปลือย/เทอร์มินัลบล็อก; RJ45 (เฉพาะแบรนด์); USB; ตัวรับสัญญาณไร้สาย (เฉพาะแบรนด์); อื่นๆ
ja: 鍵盤ペダルコネクタータイプ: 3.5 mm (1/8 インチ) TRS; 3.5 mm (1/8 インチ) TS; 5 ピン DIN; 6.35 mm (1/4 インチ) TRS; 6.35 mm (1/4 インチ) TS; 裸線/端子台; RJ45 (独自の); USB; ワイヤレスレシーバー (独自の); その他
cs: Typ konektoru pro klávesový pedál: 3,5 mm (1/8") TRS; 3,5 mm (1/8") TS; 5kolíkový DIN; 6,35 mm (1/4") TRS; 6,35 mm (1/4") TS; Holý drát / svorkovnice; RJ45 (proprietární); USB; Bezdrátový přijímač (proprietární); Jiné
da: Type af forbindelseskomponent til keyboard: 3,5 mm (1/8 tomme) TRS; 3,5 mm (1/8 tomme) TS; 5-benet DIN; 6,35 mm (1/4 tomme) TRS; 6,35 mm (1/4 tomme) TS; Blottet ledning / klemrække; RJ45 (navnebeskyttet); USB; Trådløs modtager (navnebeskyttet); Andet
nb: Tilkoblingstype for keyboardpedal: 3,5 mm (1/8 tommer) TRS; 3,5 mm (1/8 tommer) TS; 5-pinners DIN; 6,35 mm (1/4 tommer) TRS; 6,35 mm (1/4 tommer) TS; Bar ledning / koblingsklemme; RJ45 (proprietær); USB; Trådløs mottaker (proprietær); Annet
ru: Тип разъема педали клавишного инструмента: TRS 3,5 мм (1/8 дюйма); TS 3,5 мм (1/8 дюйма); 5-контактный DIN; TRS 6,35 мм (1/4 дюйма); TS 6,35 мм (1/4 дюйма); Оголенный провод / клеммная колодка; RJ45 (проприетарный); USB; Беспроводной приемник (проприетарный); Другое
zh-TW: 鍵盤踏板接頭類型: 3.5 公釐 (1/8 吋) TRS; 3.5 公釐 (1/8 吋) TS; 5 針 DIN; 6.35 公釐 (1/4 吋) TRS; 6.35 公釐 (1/4 吋) TS; 裸線 / 端子台; RJ45 (專有); USB; 無線接收器 (專有); 其他
hu: Billentyűzet pedál csatlakozó típus: 3,5 mm-es (1/8 colos) TRS; 3,5 mm-es (1/8 colos) TS; 5 tűs DIN; 6,35 mm-es (1/4 colos) TRS; 6,35 mm-es (1/4 colos) TS; Csupasz vezeték / sorkapocs; RJ45 (saját); USB; Vezeték nélküli vevő (saját); Egyéb
it: Tipo di connettore del pedale della tastiera: TRS da 3,5 mm (1/8 in); TS da 3,5 mm (1/8 in); DIN a 5 pin; TRS da 6,35 mm (1/4 in); TS da 6,35 mm (1/4 in); Cavo spellato/morsettiera; RJ45 (proprietario); USB; Ricevitore wireless (proprietario); Altro
sl-SI: Vrsta priključka pedala za klaviature: 3,5 mm (1/8 in) TRS; 3,5 mm (1/8 in) TS; 5-pinski DIN; 6,35 mm (1/4 in) TRS; 6,35 mm (1/4 in) TS; Gola žica / priključni blok; RJ45 (lastniško); USB; Brezžični sprejemnik (lastniško); Drugo
sk-SK: Typ konektora pedálu pre klávesy: 3,5 mm (1/8 palca) TRS; 3,5 mm (1/8 palca) TS; 5-kolíkový DIN; 6,35 mm (1/4 palca) TRS; 6,35 mm (1/4 palca) TS; Holý drôt/svorkovnica; RJ45 (proprietárny); USB; Bezdrôtový prijímač (proprietárny); Iné
lt-LT: Klavišinio pedalo jungties tipas: 3,5 mm (1/8 col.) TRS; 3,5 mm (1/8 col.) TS; 5 kontaktų DIN; 6,35 mm (1/4 col.) TRS; 6,35 mm (1/4 col.) TS; Atviras laidas / gnybtų blokas; RJ45 (nuosavybinis); USB; Belaidis imtuvas (nuosavybinis); Kita
zh-CN: 键盘踏板连接器类型: 3.5 毫米（1/8 英寸）TRS; 3.5 毫米（1/8 英寸）TS; 5 针 DIN; 6.35 毫米（1/4 英寸）TRS; 6.35 毫米（1/4 英寸）TS; 裸线/端子台; RJ45（专有）; USB; 无线接收器（专有）; 其他
pl: Typ złącza pedału klawiszowego: TRS 3,5 mm (1/8"); TS 3,5 mm (1/8"); 5-stykowe DIN; TRS 6,35 mm (1/4"); TS 6,35 mm (1/4"); Goły przewód / listwa zaciskowa; RJ45 (zastrzeżone); USB; Odbiornik bezprzewodowy (zastrzeżony); Inny
pt-PT: Tipo de conector do pedal do teclado: TRS de 3,5 mm (1/8 pol.); TS de 3,5 mm (1/8 pol.); DIN de 5 pinos; TRS de 6,35 mm (1/4 pol.); TS de 6,35 mm (1/4 pol.); Fio descarnado/bloco de terminais; RJ45 (proprietário); USB; Recetor sem fios (proprietário); Outro
ko: 키보드 페달 커넥터 유형: 3.5mm(1/8인치) TRS; 3.5mm(1/8인치) TS; 5핀 DIN; 6.35mm(1/4인치) TRS; 6.35mm(1/4인치) TS; 베어 와이어/단자대; RJ45(독점); USB; 무선 수신기(독점); 기타
en: Keyboard pedal connector type: 3.5 mm (1/8 in) TRS; 3.5 mm (1/8 in) TS; 5-pin DIN; 6.35 mm (1/4 in) TRS; 6.35 mm (1/4 in) TS; Bare wire / terminal block; RJ45 (proprietary); USB; Wireless receiver (proprietary); Other
fr: Type de connecteur de la pédale de clavier: TRS 3,5 mm (1/8 po); TS 3,5 mm (1/8 po); DIN à 5 broches; TRS 6,35 mm (1/4 po); TS 6,35 mm (1/4 po); Fil dénudé/bornier; RJ45 (propriétaire); USB; Récepteur sans fil (propriétaire); Autre
pt-BR: Pedal de teclado tipo de conector: TRS de 3,5 mm (1/8 pol.); TS de 3,5 mm (1/8 pol.); DIN de 5 pinos; TRS de 6,35 mm (1/4 pol.); TS de 6,35 mm (1/4 pol.); Fio desencapado/bloco de terminais; RJ45 (proprietário); USB; Receptor sem fio (proprietário); Outro
sv: Typ av anslutning för keyboardpedal: 3,5 mm (1/8 tum) TRS; 3,5 mm (1/8 tum) TS; 5-stifts DIN; 6,35 mm (1/4 tum) TRS; 6,35 mm (1/4 tum) TS; Avskalad tråd / kopplingsplint; RJ45 (patentskyddad); USB; Trådlös mottagare (patentskyddad); Övrigt
el: Τύπος βύσματος πεντάλ πλήκτρων: TRS 3,5 mm (1/8 in); TS 3,5 mm (1/8 in); DIN 5 ακίδων; TRS 6,35 mm (1/4 in); TS 6,35 mm (1/4 in); Γυμνό καλώδιο / μπλοκ ακροδεκτών; RJ45 (ιδιόκτητο); USB; Ασύρματος δέκτης (ιδιόκτητος); Άλλο
fi: Kosketinsoittimen pedaalin liitintyyppi: 3,5 mm:n (1/8 tuuman) TRS; 3,5 mm:n (1/8 tuuman) TS; 5-nastainen DIN; 6,35 mm:n (1/4 tuuman) TRS; 6,35 mm:n (1/4 tuuman) TS; Paljas johdin / kytkentärima; RJ45 (omistusoikeudellinen); USB; Langaton vastaanotin (omistusoikeudellinen); Muu
hr-HR: Vrsta konektora pedale tipkovnice: 3,5 mm (1/8 inča) TRS; 3,5 mm (1/8 inča) TS; 5-pinski DIN; 6,35 mm (1/4 inča) TRS; 6,35 mm (1/4 inča) TS; Gola žica / priključni blok; RJ45 (vlasnički); USB; Bežični prijamnik (vlasnički); Ostalo
bg-BG: Тип на конектора за педал на клавишен инструмент: 3,5 мм (1/8 инча) TRS; 3,5 мм (1/8 инча) TS; 5-пинов DIN; 6,35 мм (1/4 инча) TRS; 6,35 мм (1/4 инча) TS; Гол проводник / клемен блок; RJ45 (патентован); USB; Безжичен приемник (патентован); Друго
es: Tipo de conector del pedal del teclado: TRS de 3,5 mm (1/8 pulg.); TS de 3,5 mm (1/8 pulg.); DIN de 5 pines; TRS de 6,35 mm (1/4 pulg.); TS de 6,35 mm (1/4 pulg.); Cable desnudo/bloque de terminales; RJ45 (patentado); USB; Receptor inalámbrico (patentado); Otro
vi: Loại đầu nối bàn đạp bàn phím: TRS 3,5 mm (1/8 in); TS 3,5 mm (1/8 in); DIN 5 chân; TRS 6,35 mm (1/4 in); TS 6,35 mm (1/4 in); Dây trần / khối đấu dây; RJ45 (độc quyền); USB; Bộ thu không dây (độc quyền); Khác
tr: Klavye pedal bağlantı türü: 3,5 mm (1/8 inç) TRS; 3,5 mm (1/8 inç) TS; 5 pimli DIN; 6,35 mm (1/4 inç) TRS; 6,35 mm (1/4 inç) TS; Çıplak tel/terminal bloğu; RJ45 (özel); USB; Kablosuz alıcı (özel); Diğer
de: Anschlussart des Keyboardpedals: 3,5-mm-TRS (1/8 Zoll); 3,5-mm-TS (1/8 Zoll); 5-poliger DIN-Stecker; 6,35-mm-TRS (1/4 Zoll); 6,35-mm-TS (1/4 Zoll); Blanke Ader / Klemmenblock; RJ45 (proprietär); USB; Drahtloser Empfänger (proprietär); Sonstige
ro-RO: Tip conector pedală claviatură: 3,5 mm (1/8 in) TRS; 3,5 mm (1/8 in) TS; DIN cu 5 pini; 6,35 mm (1/4 in) TRS; 6,35 mm (1/4 in) TS; Fir neizolat / bloc terminal; RJ45 (proprietar); USB; Receptor wireless (proprietar); Altele